【裁判字號】    89,易,1641
【裁判日期】    891006
【裁判案由】    傷害
【裁判全文】
臺灣臺北地方法院刑事判決                        八十九年度易字第一六四一號
    公  訴  人  臺灣臺北地方法院檢察署檢察官
    被      告  甲○○
右列被告因家庭暴力之傷害案件，經檢察官提起公訴（八十九年度偵字第九七七六號
），本院判決如左：
    主  文
甲○○傷害人之身體，處拘役參拾日，如易科罰金，以參佰元折算壹日。棍子壹支沒
收。
    事  實
一、甲○○與乙○○○係翁媳關係，共同居住在台北縣坪林鄉漁光村大舌湖五號，二
    人間具有家庭暴力防治法第三條第二款之家庭成員關係，甲○○於民國八十九年
    四月二日十二時許，因乙○○○欲返回娘家祭祖，詢之甲○○經其拒絕，二人遂
    發生爭執，甲○○竟基於傷害人身體之犯意，持棍子於上址住處內，毆打乙○○
    ○之腿部，致其受左大腿外側三處瘀血六乘四、六乘三、四乘三公分，左小腿外
    側一處瘀血七乘六公分等多處傷害。
二、案經被害人乙○○○訴由台北縣警察局新店分局報請臺灣臺北地方法院檢察署檢
    察官偵查起訴。
    理  由
一、訊據被告甲○○矢口否認有為右揭傷害犯行，辯稱：其並未打乙○○○，當日早
    上五時許，是其弟弟來帶回娘家，並不知其係如何受傷，可能是自己跌倒的，沒
    有打人云云。惟查，右揭事實業據告訴人乙○○○於警訊、偵審中指訴歷歷，復
    有天主教莘醫院永和分院之診斷證明書、告訴人受傷照片各一紙附卷可稽，核以
    告訴人所受左大腿外側三處瘀血六乘四、六乘三、四乘三公分，左小腿外側一處
    瘀血七乘六公分等多處傷害，顯非跌倒所致，被告在警訊中亦供稱：「．，我因
    農務繁忙就告訴她沒時間載她，但她拿著皮包硬要出門，我因為媳婦乙○○○有
    輕微智障，而且我們住在偏遠的山區，沒有交通工具，所以就阻止她，並跟我兒
    子張德勝合力拉住她，可能她有踫傷．．」（見偵卷第三頁背面）等語，足認告
    訴人指訴被告因其要回家祭祖，為被告阻止，而生爭執等情應為事實，次核被告
    在警訊中所供稱告訴人係於出門前因其阻止而踫傷，惟在本院審理中卻稱告訴人
    係由其弟弟載走後，如何跌倒其並不知情，前後供詞亦相矛盾。綜上，被告辯詞
    與事實不符，難以採信，事證已經明確，犯行堪以認定，應依法論科。被告雖指
    稱告訴人有輕微智能障礙，本院於審理中觀察告訴人之陳述尚屬順暢正常，核其
    在警訊及偵審中所述受害情節亦均相符合，並無前後錯亂矛盾之處，復有卷附天
    主教耕莘醫院精神科臨床心理測驗治療申請單（見偵卷第二十四頁），對告訴人
    之智能評估為「其ａｂｉｌｉｔｙ尚可維持若干程度的社區獨立生活，職業能力
    尚能允許從事部份或全部支持性職業」等語，故告訴人所訴上情，尚不能因其有
    智能障礙而認其所訴為不實，附此敘明。
二、查被告甲○○係告訴人乙○○○之公公，業據其二人陳稱在卷，具有家庭暴力防
    治法第三條第三款所定之家庭成員關係。核被告所為，係犯刑法第二百七十七條
    第一項之傷害罪，並為家庭暴力防治法第二條第二項所稱之家庭暴力罪。爰審酌
    被告前無犯罪前科，此有台灣高等法院檢察署刑案紀錄簡覆表一份附卷可參，犯
    罪之動機係為阻止其媳出門，並以手持棍子之方式傷人，所為顯對媳婦人身不尊
    重，告訴人受傷害之程度及被告犯罪後一再否認犯行，態度傲慢等一切情狀，量
    處如主文所示之刑，並諭知易科罰金之折算標準。又供犯罪所用之棍子一支，被
    告雖否認犯行，惟係被告在其住處隨手所拾得，業據告訴人陳稱明確，是被告所
    辯不可採，應係被告所有，該棍子雖未扣案，但亦不能證明業已滅失，爰依刑法
    第三十八條第一項第二款規定宣告沒收。
據上論斷，應依刑事訴訟法第二百九十九條第一項前段，刑法第二百七十七條第一項
、第四十一條、第三十八條第一項第二款，罰金罰鍰提高標準條例第一條前段、第二
條，判決如主文。
本案經檢察官戴文亮到庭執行職務
中    華    民    國      八十九      年    十      月      六          日
                                      臺灣臺北地方法院刑事第九庭
                                          法  官  王  綽  光
右正本證明與原本無異。
如不服本判決，應於判決送達後十日內，向本院提出上訴狀。
                                          書記官  潘  惠  梅
中    華    民    國      八十九      年    十      月      七          日
附錄法條：
刑法第二百七十七條第一項
一傷害人之身體或健康者，處三年以下有期徒刑，拘役或一千元以下罰金。


司法院資訊處製作；財團法人民間司法改革基金會備份。
